【裁判字號】    97,交易,270
【裁判日期】    970523
【裁判案由】    公共危險等
【裁判全文】
臺灣板橋地方法院刑事判決             97年度交易字第270號
公  訴  人  臺灣板橋地方法院檢察署檢察官
被      告  丙○○  28歲民.
上列被告因過失傷害案件，經檢察官聲請簡易判決處刑（97年度
偵字第3820號），本院認不得以簡易判決處刑，改依通常程序審
理，而被告於審理中就被訴傷害部分為有罪之陳述，本院裁定行
簡式審判程序，並判決如下：
    主  文
丙○○服用酒類，不能安全駕駛動力交通工具而駕駛，處拘役伍
拾日，如易科罰金，以新臺幣壹仟元折算壹日。緩刑貳年。
被訴過失傷害部分公訴不受理。
    事  實
一、丙○○明知服用酒類不能安全駕駛動力交通工具者，不得駕
    駛及其於民國九十六年八月二十四日晚間十時許起至翌日（
    同月二十五日）凌晨零時許，在臺北縣泰山鄉○○路某ＫＴ
    Ｖ飲用啤酒，已達酒醉不能安全駕駛動力交通工具之程度，
    猶在飲酒後於九十六年八月二十五日凌晨零時許，騎乘車號
    ＧＱＶ─一三一號重型機車欲返回新莊市○○路住處，嗣於
    同日凌晨零時二十二分許，沿新莊市○○路往中港路方向行
    駛，行經新莊市○○路六二六號前，因酒後無法適切操控所
    駕駛之機車，且因煞車不慎，致所騎乘之機車滑倒至對向車
    道，而與乙○○所騎乘車號ＢＦＡ－四五一號重型機車（該
    機車附載甲○○）發生碰撞，致乙○○受有右手第四、五掌
    骨骨折之傷害，甲○○受有左側腕關節及左側腰部挫傷之傷
    害（丙○○所涉過失傷害部分，業據乙○○、甲○○撤回告
    訴，詳後述），丙○○則受有頭部撕裂傷、身體多處擦傷之
    傷害，嗣丙○○經送醫急救並抽血檢驗結果，測得其血液中
    酒精濃度達每百毫升一三七點二毫克（換算為呼氣酒精濃度
    達每公升零點六八毫克），而查悉上情。
二、案經臺北縣政府警察局新莊分局報請臺灣板橋地方法院檢察
    署檢察官聲請簡易判決處刑，本院認不得以簡易判決處刑，
    改依通常程序審理。
    理  由
壹、有罪部分：
一、訊據被告丙○○對於上揭時地服用酒類不能安全駕駛動力交
    通工具之事實，於警詢、偵查及本院審理中均坦承不諱，核
    與證人乙○○、甲○○於警詢證述車禍肇事之情節相符，並
    有道路交通事故現場圖、調查報告表（一）、（二）各一紙
    、車禍現場照片共十八幀、乙○○、甲○○受傷之行政院衛
    生署臺北醫院診斷證明書、急診檢驗結果、測試觀察紀錄表
    各一份在卷可稽。本案事證明確，被告不能安全駕駛動力交
    通工具犯行堪以認定，應依法論科。
二、查被告丙○○行為後，刑法第一百八十五條之三之公共危險
    罪規定，業於九十七年一月二日修正公布，同年月四日生效
    施行，其法定刑由一年以下有期徒刑、拘役或三萬元以下罰
    金，修正為一年以下有期徒刑、拘役或科或併科十五萬元以
    下罰金，經比較修正前後規定，以修正前刑法第一百八十五
    條之三之規定有利於被告，依刑法第二條第一項前段規定，
    應依修正前刑法第一百八十五條之三之規定處斷。是核被告
    丙○○所為，係犯修正前刑法第一百八十五條之三之不能安
    全駕駛動力交通工具罪。爰審酌被告明知酒後駕車對一般往
    來之公眾及駕駛人自身皆具有高度危險性，既漠視自己安危
    ，尤枉顧公眾安全，而於服用酒類後，已處於不能安全駕駛
    動力交通工具之狀態仍於夜間騎乘機車，並發生交通事故致
    其自己及證人乙○○、甲○○均受傷，嚴重危害行車安全，
    兼衡被告前無犯罪紀錄，素行尚稱良好，犯後已與乙○○、
    甲○○以新台幣（下同）二十五萬元達成和解，並先給付二
    十萬元，暨被告犯後坦承犯行，態度尚稱良好等一切情狀，
    量處如主文所示之刑，並諭知如易科罰金之折算標準。末查
    ，被告前未曾因故意犯罪受有期徒刑以上刑之宣告，有台灣
    高等法院被告前案紀錄表在卷可按，其因一時失慮，偶罹刑
    典，事後已坦承犯行，深具悔意，並賠償車禍被害人，經此
    刑之宣告後，應知警惕而無再犯之虞，本院因認暫不執行其
    刑為當，爰予宣告緩刑如主文所示，用啟自新。
貳、公訴不受理部分：
一、公訴意旨略稱：被告丙○○於九十六年八月二十四日晚間十
    一時許，在上址ＫＴＶ飲用啤酒後，自該處騎乘車號ＧＱＶ
    ─一三一號重型機車，嗣於翌日（同月二十五日）凌晨零時
    二十二分許，行經臺北縣新莊市○○路六二六號前，本應注
    意車前狀況，並隨時採取必要之安全措施，以避免危險之發
    生，而依當時之情形，並無不能注意之情形，竟疏未注意，
    即貿然行進，不慎緊急煞車滑導至對向車道，而與被害人乙○○所騎乘（附載被害人甲○○）車號ＢＦＡ－四五一號重
    型機車發生擦撞，致被害人乙○○受有右手第四、五掌骨骨
    折之傷害；被害人甲○○則受有左側腕關節及左側腰部挫傷
    之傷害，因認被告丙○○另涉犯刑法第二百八十四條第一項
    前段之過失傷害罪嫌。
二、按告訴乃論之罪，告訴人於第一審辯論終結前得撤回其告訴
    ；又告訴經撤回者，應諭知不受理之判決。刑事訴訟法第二
    百三十八條第一項、第三百零三條第三款分別定有明文。
三、查本件乙○○、甲○○告訴被告丙○○過失傷害案件，聲請
    簡易判決處刑書認被告丙○○係觸犯刑法第二百八十四條第
    一項前段之過失傷害罪，依同法第二百八十七條之規定，須
    告訴乃論。茲據告訴人乙○○、甲○○分別於九十七年四月
    二十一日、同月二十九日以雙方業已和解為由向本院具狀撤
    回告訴，有其二人提出之「聲請撤回刑事告訴狀」二份在卷
    可稽，揆諸前開說明，此部分應諭知不受理之判決。
據上論斷，應依刑事訴訟法第四百五十二條、第二百七十三條之
一第一項、第二百九十九條第一項前段、第三百零三條第三款，
刑法第二條第一項前段、（修正前）第一百八十五條之三、第四
十一條第一項前段、第七十四條第一項第一款，刑法施行法第一
條之一第一項、第二項後段，判決如主文。
本案經檢察官鄭潔如到庭執行職務。
中    華    民    國    97    年    5     月    23    日
                      交通法庭  法  官  楊志雄
以上正本證明與原本無異
如不服本判決應於送達後10日內向本院提出上訴狀
                                書記官  陳春銘
中    華    民    國    97    年    5     月    23    日
附錄本案論罪科刑法條全文：
修正前刑法第185條之3
服用毒品、麻醉藥品、酒類或其他相類之物，不能安全駕駛動力
交通工具而駕駛者，處一年以下有期徒刑、拘役或三萬元以下罰
金。


司法院資訊處製作；財團法人民間司法改革基金會備份。
